【裁判字號】    98,訴,4661
【裁判日期】    990202
【裁判案由】    毒品危害防制條例
【裁判全文】
臺灣板橋地方法院刑事判決              98年度訴字第4661號
公  訴  人  臺灣板橋地方法院檢察署檢察官
被      告  甲○○
上列被告因違反毒品危害防制條例案件，經檢察官提起公訴（98
年度毒偵字第6387號），被告於準備程序中就被訴事實為有罪之
陳述，經告知被告簡式審判程序之旨，並聽取當事人之意見後，
本院合議庭裁定由受命法官獨任進行簡式審判程序，判決如下：
    主  文
甲○○施用第一級毒品，累犯，處有期徒刑玖月；又施用第二級
毒品，累犯，處有期徒刑伍月，扣案之甲基安非他命貳小包（驗
餘淨重零點參柒捌玖公克）沒收銷燬，裝盛甲基安非他命之小外
包裝袋貳個、吸食器壹組、吸管肆支及磅秤壹台均沒收。應執行
有期徒刑壹年，扣案之甲基安非他命貳小包（驗餘淨重零點參柒
捌玖公克）沒收銷燬，裝盛甲基安非他命之小外包裝袋貳個、吸
食器壹組、吸管肆支及磅秤壹台均沒收。
    事  實
一、甲○○前於民國90年間因施用毒品案件，經臺灣板橋地方法
    院90年度毒聲字第2875號刑事裁定送觀察、勒戒後，認無繼
    續施用毒品之傾向，於90年8 月3 日執行完畢。又因違反懲
    治盜匪條例案件，經臺灣高等法院90年度上更(二)字第117 號
    刑事判決判處有期徒刑7 年2 月確定，執行至94年9 月17日
    假釋出監，嗣因於假釋期間內因施用毒品及竊盜等案件，經
    本院95年度簡字第3110號、95年度簡字第5460號、96年度簡
    字第157 號刑事簡易判決分別判處有期徒刑4 月、6 月、3
    月確定，前揭假釋經撤銷，所餘之殘刑與上開三罪經減刑後
    所處之刑接續執行，於96年10月22日執行完畢出監。詎其猶
    不知悔改，竟分別基於施用第一級毒品海洛因及第二級毒品
    甲基安非他命之犯意，於98年8 月30日0 時20分許為警採尿
    送驗前回溯26小時、96小時內某時（應扣除為警逮捕後之時
    間），在其住處內，分別施用第一級毒品海洛因及甲基安非
    他命各1 次。嗣為警於98年8 月29日晚間10時15分許，在臺
    北縣樹林市○○路635 號前查獲，並扣得其所有供其施用之
    甲基安非他命2 小包、吸食器1 組、吸管4 支及磅秤1 台，
    經採集尿液送驗，結果確呈海洛因代謝物嗎啡及甲基安非他
    命陽性反應，始悉上情。
二、案經臺北縣政府警察局新莊分局報請臺灣板橋地方法院檢察
    署檢察官偵查後起訴。
    理  由
一、本件係經被告甲○○於準備程序當庭就被訴事實為有罪之陳
    述，經本院合議庭裁定由受命法官改依簡式審判程序審理，
    則依刑事訴訟法第273 條之2 、同法第159 條第2 項之規定
    ，不適用傳聞法則有關限制證據能力之相關規定，合先敘明
    。
二、上揭事實，業據被告於本院審理時坦承不諱，而其為警採集
    之尿液，經送請臺灣檢驗科技股份有限公司檢驗結果，確呈
    施用第一級毒品海洛因之代謝物嗎啡及甲基安非他命陽性反
    應，有該公司濫用藥物檢驗報告及代號與真實姓名對照表各
    1 紙附卷可稽，而扣案之甲基安非他命2 小包，經交通部民
    用航空局航空醫務中心鑑定結果，確含甲基安非他命成分無
    訛，有鑑定書在卷可憑，並有吸食器1 組、吸管4 支及磅秤
    1 台扣案可佐，上開補強證據，已足資擔保被告任意性自白
    之真實性，核與事實相合，堪以認定。此外，被告因施用毒
    品案件，經送觀察、勒戒，於90年8 月3 日執行完畢，嗣又
    於假釋期間內因施用毒品案件，經本院判刑確定執行完畢，
    有臺灣高等法院被告前案紀錄表在卷可憑，則其本件施用第
    一級、第二級毒品罪，應依法逕行追訴處罰。
三、按海洛因及甲基安非他命為毒品危害防制條例第2 條第2 項
    第1 款、第2 款明定之第一、二級毒品，核被告施用第一級
    毒品海洛因及第二級毒品甲基安非他命之行為，係犯毒品危
    害防制條例第10條第1 項、第2 項之施用第一、二級毒品罪
    。其持有毒品之低度行為，為施用之高度行為所吸收，不另
    論罪。被告所犯上開2 罪，犯意個別，行為互殊，應予分論
    併罰。又被告有如事實欄所示之犯罪科刑執行情形，有前述
    臺灣高等法院被告全國前案紀錄表可佐，其於徒刑執行完畢
    後5 年內，故意再犯本件有期徒刑以上之罪，均為累犯，均
    應依刑法第47條第1 項之規定加重其刑。爰審酌被告有多次
    毒品前案紀錄，猶未知警惕而再犯本案，足見其未戒除施用
    毒品之惡習，並審酌被告犯罪動機、手段、智識程度、犯後
    坦承犯行態度良好等一切情狀，各量處如主文所示之刑，並
    定其執行刑。
四、扣案之甲基安非他命2 小包（驗餘淨重0.3789公克），為查
    獲之第二級毒品，應依毒品危害防制條例第18條第1 項前段
    規定沒收銷燬之。裝盛甲基安非他命之小外包裝袋2 個，具
    有防止毒品裸露、逸出及潮濕功用，與扣案之吸食器1 組、
    吸管4 支及磅秤1 台，均為被告所有，為便利被告施用毒品
    所用之物，業據被告供述在卷，均依刑法第38條第1 項第2
    款規定宣告沒收。
據上論斷，應依刑事訴訟法第273 條之1 第1 項、第299 條第1
項前段，毒品危害防制條例第10條第1 項、第2 項、第18條第1
項前段，刑法第11條、第47條第1 項、第51條第5 款、第38條第
1 項第2 款，判決如主文。
本案經檢察官楊景舜到庭執行職務。
中    華    民    國    99    年    2     月    2     日
                  刑事第十六庭  法  官  陳正昇
以上正本證明與原本無異。
如不服本判決應於收受送達後10日內向本院提出上訴書狀，並應
敘述具體理由；其未敘述上訴理由者，應於上訴期間屆滿後20日
內向本院補提理由書（均須按他造當事人之人數附繕本）「切勿
逕送上級法院」
                                書記官  林文達
中    華    民    國    99    年    2     月    3     日
附錄本案論罪科刑法條全文
毒品危害防制條例第10條
施用第一級毒品者，處 6 月以上 5 年以下有期徒刑。
施用第二級毒品者，處 3 年以下有期徒刑。

司法院資訊處製作；財團法人民間司法改革基金會備份。
